【裁判字號】    97,交聲,2933
【裁判日期】    980225
【裁判案由】    聲明異議
【裁判全文】
臺灣高雄地方法院交通事件裁定        97年度交聲字第2933號
原處分機關  交通部公路總局高雄區監理所
異  議  人
即受處分人  甲○○
上列異議人即受處分人因違反道路交通管理處罰條例案件，對於
交通部公路總局高雄區監理所民國97年12月12日所為之處分（原
處分：高監自裁字裁80-TA0000000號），聲明異議，本院裁定如
下：
    主  文
異議駁回。
    理  由
一、處分意旨略以：異議人即受處分人於民國97年8 月17日10時
    46分許，駕駛車牌號碼1878-LX 號自用一般小客車，行經台
    九線406.6 公里處速限60公里路段時，以時速85公里之速度
    行駛，超速25公里，為臺東縣警察局交通隊以測速儀器拍照
    後逕行舉發，原處分機關爰依道路交通管理處罰條例第40條
    規定，裁處異議人罰鍰新臺幣（下同）2400元等語。
二、異議意旨略以：異議人未收到舉發通知單，因而未能依應到
    案日期至監理機關繳納罰鍰，致遭原處分裁罰2400元，為此
    不服而聲明異議，狀請本院撤銷原處分等語。
三、按汽車駕駛人，行車速度，超過規定之最高時速，除有道路
    交通管理處罰條例第43條第1 項第2 款所定超過規定之最高
    時速60 公 里以上之情形外，處1200元以上2400元以下罰鍰
    ，道路交通管理處罰條例第40條定有明文。經查：
(一)本件異議人駕駛車牌號碼1878-LX 號自用一般小客車，於97
    年8 月17日10時46分許，在行經台九線406.6 公里處速限60
    公里路段時，為臺東縣警察局交通隊以測速儀器測得該自用
    小客車以85公里之時速超速行駛，經警採證後逕行舉發，並
    經原處分機關依據道路交通管理處罰條例第40條之規定，裁
    處異議人罰鍰2400元之事實，有原處分裁決書及逕行舉發違
    規彩色照片1 張在卷可憑，復為異議人於聲明異議狀中所不
    爭執，此部分事實，應堪認定。
(二)雖異議人以上情置辯，惟按「處理違反道路交通管理事件，
    有關文書送達之程式，依行政程序法之規定。」違反道路交
    通管理事件統一裁罰標準及處理細則第5 條定有明文。又行
    政程序法第74條規定：「送達，不能依前2 條規定為之者，
    得將文書寄存送達地之地方自治或警察機關，並作送達通知
    書兩份，一份黏貼於應受送達人住居所、事務所、營業所或
    其就業處所門首，另一份交由鄰居轉交或置於該送達處所信
    箱或其他適當位置，以為送達。前項情形，由郵政機關為送
    達者，得將文書寄存於送達地之郵政機關。寄存機關自收受
    寄存文書之日起，應保存3 個月」。查本件舉發通知單，係
    由臺東縣警察局於97年8 月25日以掛號郵務方式寄送至異議
    人位於金門縣烈嶼鄉埔頭5 號之戶籍住所，郵務人員因未晤
    受送達人或同居人，遂於97年8 月28日下午15時30時將該舉
    發通知單寄存於應受送達地之郵政機關即金門烈嶼郵局，並
    作送達通知書2 份，一份黏貼於異議人上址門首，另一份置
    於該送達處所信箱或其他適當位置，以為送達等情，有臺東
    縣警察局送達證書影本、臺灣郵政交寄大宗限時掛號、掛號
    、快捷郵件函件存根、異議人個人基本資料查詢結果在卷可
    稽。且本件原處分之送達處所為異議人上開位於金門縣烈嶼
    鄉埔頭5 號之戶籍住所，於97年12月12日由異議人本人簽收
    而送達，異議人亦於同日具狀提起本件聲明異議，有交通部
    公路總局高雄區監理所送達證書、本件聲明異議狀上公路總
    局高雄區監理所收文章在卷可憑，堪認金門縣烈嶼鄉埔頭5
    號確為異議人之應受送達之處所無誤，是原舉發單位依上址
    掛號郵寄而對異議人送達該舉發通知單，核諸上開寄存送達
    之規定，其寄存送達之程序與法即無不合。異議人雖辯稱舉
    發通知單未向行車執照上所載車籍地址寄送，致未收到舉發
    通知單，惟查上開車牌號碼1878-LX 號自用一般小客車之車
    籍地址為高雄縣大寮鄉○○街60巷22弄28號，固為異議人於
    96年9 月14日前之戶籍地，然異議人於96年9 月14日已將戶
    籍遷至上開金門縣烈嶼鄉埔頭5 號至今，而臺東縣警察局承
    辦本件違規舉發之警員於97年8 月22日查悉異議人上開遷址
    事實，故將本件舉發通知單送達於異議人現時金門縣烈嶼鄉
    埔頭5 號之住所，此有異議人遷徙紀錄資料查詢結果、臺東
    縣警察局98年1 月21日函附卷足核，而金門縣烈嶼鄉埔頭5
    號確為異議人之應受送達之處所，已如上述，故異議人辯稱
    本件舉發通知單應向其搬遷前之舊址高雄縣大寮鄉○○街60
    巷22弄28 號 送達，應非可採。從而，異議人辯稱未收到通
    知單，請求撤銷原處分云云，即無可採。
(三)綜上所述，異議人確有如舉發違反道路交通管理事件通知單
    所載之違規事實，應可認定。故原處分機關據以援引上開規
    定，裁處如上開裁決書處罰主文所示之罰鍰，並無不當；本
    件異議為無理由，應予駁回。
四、據上論斷，應依道路交通案件處理辦法第19條，裁定如主文
    。
中    華    民    國    98    年    2     月    25    日
                  交通法庭  法  官  楊國煜
以上正本證明與原本無異。
如不服本裁定應於送達後5日內向本院提出抗告狀。
中    華    民    國    98    年    2     月    25    日
                            書記官  李憶如


司法院資訊處製作；財團法人民間司法改革基金會備份。
